【裁判字號】    92,訴,675
【裁判日期】    920620
【裁判案由】    貪污治罪條例
【裁判全文】
臺灣高雄地方法院刑事判決                          九十二年度訴字第六七五號
    公  訴  人  臺灣高雄地方法院檢察署檢察官
    被      告  丁○○
    指定辯護人  本院公設辯護人  丙○○
右列被告因貪污治罪條例案件，經檢察官提起公訴（九十二年度偵字第二八八一號）
，本院判決如左：
    主  文
丁○○連續依據法令從事公務之人員，利用職務上之機會，詐取財物，處有期徒刑貳
年，褫奪公權貳年。
    事  實
一、丁○○係行政院勞工委員會職業訓練局南區職業訓練中心（下稱南區職訓中心）
    之助理訓練師，負責辦理南區職訓中心之零星採購業務，並保管南區職訓中心出
    納人員自週轉零用金項下提撥之零用金新台幣（下同）二萬元，為依據法令從事
    公務之人員，明知其執行零星採購業務後，若採購金額在一萬元以下，並已以前
    開保管之零用金先行墊付所採購零用物品之貨款者，則應在取得收據或統一發票
    後，完成黏貼憑證，於黏貼憑證右上方記載款付「甲○○」字樣，表示其已以零
    用金先行墊付之意思，持向出納人員甲○○請款，由甲○○直接給付貨款予丁○○，反之，若未以前開保管之零用金先行墊付所採購零用物品之貨款者，則應在
    黏貼憑證右上方記載款付某某廠商字樣，表示尚未代墊貨款之意思，持向甲○○
    請款，由甲○○直接通知廠商前來領款。竟為圖詐領貨款，利用其執行零星採購
    業務而取得前鎮廣告設計刻印社所開立收據之職務上機會，基於意圖為自己不法
    所有之概括犯意及行使公務員登載不實之文書之概括犯意，明知其並未預先以所
    保管之零用金，代墊南區職訓中心向前鎮廣告設計刻印社採購金額各為二千一百
    六十六元、一千一百二十元、一千四百七十元、六千九百一十五元等四筆交易之
    貨款，竟自八十九年十一月間起至九十年十月底止，在南區職訓中心內，於其職
    務上所製作之公文書黏貼憑證右上方，虛偽記載款付「王淑麗」之字樣，表示其
    已代墊前開貨款之意思，連續明知為不實之事項，登載於職務上所掌之公文書，
    足以生損害於南區職訓中心及前鎮廣告設計刻印社，並先後於八十九年十一月六
    日、八十九年十二月十一日、八十九年十二月十一日、九十年十月二十九日，在
南區職訓中心內，持因執行零星採購業務而取得由前鎮廣告設計刻印社所開立金
    額各為二千一百六十六元、一千一百二十元、一千四百七十元、六千九百一十五
    元之免用統一發票收據，及前開登載不實內容之黏貼憑證，向不知情之甲○○請
    款而行使之，致甲○○陷於錯誤，誤以為丁○○已用所保管之零用金先行墊付前
    開貨款，故於八十九年十二月五日、八十九年十二月二十四日、八十九年十二月
    二十四日、九十年十一月九日如數支付前揭貨款予丁○○，而連續詐取財物，足
    以生損害於南區職訓中心及前鎮廣告設計刻印社。嗣於九十一年三月五日，前鎮
    廣告設計刻印社負責人己○○因久未領取前揭貨款，遂派員前往南區職訓中心請
    求清償，南區職訓中心因而察覺有異，經派員訪談及報由法務部調查局南部機動
    工作組處理後始查悉上情。嗣於九十一年三月中旬，丁○○始將前開詐領之財物
    全數歸還前鎮廣告設計刻印社。
二、案經法務部調查局南部機動工作組移請臺灣高雄地方法院檢察署檢察官偵查起訴
    。
    理  由
一、訊據被告丁○○固坦承於八十九年十一月六日、八十九年十二月十一日、八十九
    年十二月十一日、九十年十月二十九日，持前鎮廣告設計刻印社所開立金額各為
    二千一百六十六元、一千一百二十元、一千四百七十元、六千九百一十五元之免
    用統一發票收據，向證人甲○○請款，並表示該四筆款項均已經其以零用金先行
    墊付完畢，而由證人甲○○於八十九年十二月五日、八十九年十二月二十四日、
    八十九年十二月二十四日、九十年十一月九日將前揭貨款直接交予被告，及被告
    迄至九十一年三月間始交付予前鎮廣告設計刻印社之事實，惟矢口否認有何利用
    職務上之機會詐取財物之犯行，辯稱：因為己○○的妹妹戊○○向伊表示說剩下
    的款項她一定要領，要伊用零用金讓她領，所以伊才會向甲○○表示說前開四筆
    款項已經用零用金支付過了，在甲○○核撥貨款下來後，伊有催戊○○來領錢，
    但戊○○表示說還有其他款項要陸陸續續請領，不要跑那麼多次，要等尾款下來
    後一次領取，伊就將請領到的款項放在抽屜裡，後來在九十一年三月份時，戊○○的父親到南部職訓中心要錢，當時伊人在桃園受訓，錢都放在辦公室抽屜裡，
    伊一接到李課長的電話就坐計程車回來，到主任處要說明一切，但主任不聽，當
    天晚上伊就交付一千多元給己○○，另外又交付一萬多元給戊○○，伊並沒有要
    詐取財物的意思，伊有通知戊○○來領錢，是戊○○一直沒有來領云云。
二、經查：
  (一)被告丁○○係於八十九年十一月六日、八十九年十二月十一日、八十九年十二月
    十一日、九十年十月二十九日，持前鎮廣告設計刻印社所開立金額各為二千一百
    六十六元、一千一百二十元、一千四百七十元、六千九百一十五元之免用統一發
    票收據，向證人甲○○請款，並表示該四筆款項均已經其以零用金先行墊付完畢
    ，而由證人甲○○於八十九年十二月五日、八十九年十二月二十四日、八十九年
    十二月二十四日、九十年十一月九日將前揭貨款直接交予被告之事實，業據被告
    於本院審理中供承：「是，這四筆錢當時還沒有支付給廠商，款項撥下來後，我
    有跟戊○○說等新的主任來再與其他未申請的款項一起申請。」（見本院九十二
    年三月二十五日訊問筆錄）、「黏貼憑證上我蓋『款付甲○○』的章就表示我已
    經用零用金付過了，我要向甲○○回收這筆款項回來，若是在憑證上蓋廠商的名
    字，就由甲○○通知廠商來領。」、「（提示卷附四筆款項（螢光筆備註部分）
    是否就是表示你已經用零用金付過，要向甲○○請款的？）是。」、「（依你所
    述，何以由你請領，不是叫廠商來請領？）戊○○跟我說，這些錢他一定要領，
    要我用零用金讓他來領，所以我才蓋『款付甲○○』請款，再叫戊○○來領。」
    等語不諱（見本院九十二年六月十一日審判筆錄），核與證人甲○○證述：「（
    小額款項向你請款的部分，是直接請廠商來領，或是交給被告轉交給廠商？）除
    非是被告已經先付給廠商，才交給被告，若沒有付給廠商就是請廠商來領。」、
    「（卷附四筆款項（螢光筆備註的部分）前有丁○○蓋章，是否就表示丁○○領
    的？）是。」、「若承辦人有廠商的發票，就可以證明他已經付過了，前述四筆
    款項（螢光筆備註的部分）是被告說他已經付給廠商了，被告有保管二萬元的零
    用金，有些人是會向我說沒有支付給廠商，向我請款，支付給廠商。」等語相符
    （見本院九十二年六月十一日審判筆錄），並有歲出預算明細分類帳九紙、零用
    金登記備查簿五紙、黏貼憑證用紙四紙、免用統一發票收據四紙、物品請購單二
    紙、物品驗收單二紙附卷可稽，是被告並無先行墊付前開四筆貨款，卻以已墊付
    前開四筆貨款為由，向證人甲○○請領前開四筆貨款之事實，應堪認定。而被告
    於請領前開四筆貨款後，並未立即將之交付予證人戊○○、己○○或其他前鎮廣
    告設計刻印社之人員，遲至九十一年三月間，始將前開貨款交付予證人戊○○、
    己○○之情，亦經證人己○○於警訊中證述：「是的，九十一年三月七日行政課
    課長李建昇、股長乙○○及課員曾寧寧來本刻印社訪談我時，我則當場提供此交
    貨清單給他們參考，交貨清單上所載之文字係我寫的，其內容主要記載為本刻印
    社與南區職訓中心刻印費用及交貨日期，至於上面所記載『實收13483、4068合
    計17551，差123468』係指當時丁○○已分二次清償刻印費用貨款，一次為一萬
    三千四百八十三元，另一次為四千零八十六元，但尚有積欠貨款一萬二千四百六
    十八元。」、「本刻印社確實於九十年十月二十四日將乙批印章交給南區職訓中
    心，應收貨款為六千九百一十五元，故我在交貨清單上面記載『90、10、24—
    6915 』，表示我沒有收到這筆款項，但是丁○○遲至九十一年三月中旬才將該
    筆六千九百十五元之刻印費用以現金交付給我。」、「因為南區職訓中心尚有積
    欠款項一萬二千四百六十八元，所以丁○○遂要求我開立一張金額為一萬二千四
    百六十八元之收據給他方便請款，於是於九十一年三月五日我父親劉秀文遂持一
    張一萬二千四百六十八元之收據給丁○○，之後丁○○就於九十一年三月八日下
    午將一筆一萬二千四百六十八元之欠款以現金交付給我妹妹戊○○。」等語明確
    （見九十一年八月十四日調查局筆錄），復為被告所不否認，是被告於八十九年
    十一月、十二月、九十年十一月間請得前開四筆款項後，遲至九十一年三月間始
    交付予證人己○○、戊○○之事實，亦堪認定。
  (二)又被告雖一再辯稱請款後有通知證人戊○○前來領款，證人戊○○亦同此證述，
    然被告先於偵訊中供稱：「我有向刻印社表示晚一點付，他也同意。」等語（見
    九十二年度他字第一０八號偵查卷九十二年一月二十一日訊問筆錄），其後又改
    稱：「證人甲○○所述沒有錯，我請款後，我催戊○○來領，但是他說他陸陸續
    續還有錢要請，所以他不要跑那麼多次，要最後一次領完。」等詞（見本院九十
    二年六月十一日審判筆錄），顯見被告未於證人甲○○撥款後，立即將貨款給付
    予前鎮廣告設計刻印社人員之原因，究係如被告於偵訊中所言曾對之表示緩期清
    償，經前鎮廣告設計刻印社人員同意，或係如其於審理中所述係證人戊○○遲遲
    未來領款之故，其說法前後不一，已有可疑，證人戊○○竟亦附和被告之說詞，
    其證詞之可信度更足令人起疑；且證人己○○早於八十九年十一月、十二月及九
    十年十月間，即將前開四筆交易所採購之印章交貨完畢，並經被告驗收無誤，復
    先後交付金額各為二千一百六十六元、一千一百二十元、一千四百七十元、六千
    九百一十五元之收據四紙予被告請款之情，已經證人己○○證述綦詳，而被告並
    已於八十九年十一月、十二月及九十年十一月間領得前開四筆款項，亦如前述，
    距被告實際交付前開貨款予證人己○○、戊○○之九十一年三月間，最長已有一
    年四月之遙，最短亦有四月之久，衡諸常情，證人己○○既已將南區職訓中心所
    採購之物品交付完畢，並已提出收據請款，自當希望儘速取得貨款，豈有經被告
    一再催促領款而不願前往領取之理；況以證人戊○○與證人己○○為姊妹關係，
    並在同一處所工作，被告若真有通知證人戊○○前取領款，證人戊○○亦應會將
    此等事由告知證人己○○始為合理，豈有於長達一年有餘之時間內，均未告知證
    人己○○此事，導致證人己○○之父劉秀文於九十一年三月五日前往南區職訓中
    心催討貨款，由此益足徵被告及證人戊○○之陳述，洵與常情有悖；再者，被告
    前於警訊中亦供稱：「（前鎮刻印社負責人己○○曾於八十九年十一月六日開立
   金額二千一百六十六元收據、於八十九年十二月六日分別開立一千一百二十元及
    一千四百七十元等共三張收據給你，表示當時曾與你有刻印交易，請問你是否有
    持前述三張收據向職訓局南區職訓中心請款？請款後有無如期交付給前鎮刻印社
    ？何時支付？）上述三筆費用均有依程序請款，但在款項請領下來之後，並未支
    付給前鎮刻印社。」、「本中心所請領的刻印費用下來後，會把款項交給甲○○
    保管，而我在零用金登記簿上蓋章的意義係表示我已經先交付刻印款項給前鎮刻
    印社，然後再從甲○○處領取款項歸墊，但實際我並未支付給前鎮刻印社。」、
    「我並沒有如期支付上述三筆款項給己○○，所以前鎮刻印社才會將上述三筆款
    項列為應收帳款。因我本身有保管兩萬元的零用金，有時候我與南區職訓中心前
    主任孫顯銘及上級直屬長官餐敘時之費用，會用我所保管的零用金來支付且無法
    報銷，所以才會將上述三筆刻印費用之款項向甲○○領取歸墊已花用的零用金部
    分。」、「我並沒有將上述請領下來的款項如期支付給前鎮刻印社，此六千九百
    元之刻印費用款項，也是因我所保管之零用金已先行支付孫顯銘及上級直屬長官
    餐敘時之費用，所以等該筆款項下來之後，我再到甲○○處領取該筆費用以歸墊
    我零用金不足的部分。」、「如前所述，八十九年十一月間請領之二千一百六十
    六元、八十九年十二月間請領之一千一百二十元、一千四百七十元及九十年十月
    底所請領之六千九百一十五元，合計共一萬一千六百七十一元，係應支付給前鎮
    刻印社之刻印費用而未支付，因該段期間我所保管的零用金已有挪用於前主任孫
    顯銘之應酬花費上，所以我才將上述四筆款項歸墊已支出的零用金部分。」等語
    （見九十一年十月二十三日調查局筆錄），顯見被告並非係因通知證人戊○○後
    ，證人戊○○未來領款致無法將前開款項交付，而係因將該四筆款項挪為他用致
    未能如期交付，是被告所辯，顯無可採。
  (三)又有關被告向證人甲○○請領小額款項之方式有二，其一係被告已先行以所保管
    之零用金支付廠商完畢，經取得收據或統一發票完成黏貼憑證後，於黏貼憑證右
    上方註明「款付甲○○」字樣，表示其已支付款項予廠商完畢之意，而由證人甲○○直接交付款項予被告，其二為被告尚未以所保管之零用金代墊貨款予廠商，
    經完成黏貼憑證後，於黏貼憑證右上方註明款付廠商名稱字樣，表示其尚未支付
    款項予廠商之意，由證人甲○○直接通知廠商前來領款，若被告並未先行以零用
    金代墊貨款，依規定不得由被告支領，而應由證人甲○○直接通知廠商前來領款
    等情，已經被告供承在卷，核與證人甲○○證述情節相符（見本院九十二年六月
    十一日審判筆錄），因之，前開四筆款項既未經被告以零用金先行代墊支付予前
    鎮廣告設計刻印社，依規定本即應由證人甲○○直接通知前鎮廣告設計刻印社之
    負責人前來領取，被告明知上情，竟向證人甲○○佯稱已經先行墊付，致證人甲○○陷於錯誤而直接交付款項予被告，被告所為自屬施用詐術之行為甚明；而被
    告於詐得前開款項後，遲遲未將之交付予證人己○○、戊○○或前鎮廣告設計刻
    印社之其他人員，迄證人己○○之父於九十一年三月間前往南區職訓中心催討後
    ，被告眼見東窗事發，始將積欠之款項一次清償，由此亦可見被告於行詐之初，
    確有不法所有之意圖甚明。
  (四)綜上所述，本件事證已臻明確，被告犯行，應堪認定。
三、按刑法第二百十三條所謂所掌之公文書，凡公務員職掌上制作之公文書皆是，不
    以掌管者為限，最高法院五十二年度台上字第二二三六號裁判可資參照；本件被
    告為南區職訓中心之助理訓練師，為依據法令從事公務之人員，被告據以向證人
    甲○○請款之黏貼憑證，乃被告公務員於職務上製作之文書，屬刑法第二百十三
    條所稱於職務上所掌之公文書。又按刑法上之侵占罪，以侵占自己持有他人之物
    為前提，換言之，必行為人先合法持有他人之物，而於持有狀態繼續中，易「持
    有」為「所有」之意思始可。如其之持有，係出於非法方法，並非合法持有，則
    應視其方法為何，而分別成立詐欺、竊盜、搶奪或強盜罪，無成立侵占罪之餘地
    ，最高法院八十六年度台上字第七０五一號裁判可資參照，是所謂之「侵占」必
    以行為人係經由合法之方法持有他人之物為要件，若係出於非法方法取得持有，
    則應視其情況成立詐欺、竊盜等，而無成立侵占之餘地。查，有關被告向證人甲○○請領小額款項之方式有二，其一係被告已先行以所保管之零用金支付廠商完
    畢，經取得收據或統一發票完成黏貼憑證後，於黏貼憑證右上方註明「款付甲○○」字樣，表示其已支付款項予廠商完畢之意，而由證人甲○○直接交付款項予
    被告，其二為被告尚未以所保管之零用金代墊貨款予廠商，經完成黏貼憑證後，
    於黏貼憑證右上方註明款付廠商名稱字樣，表示其尚未支付款項予廠商之意，由
    證人甲○○直接通知廠商前來領款，若被告並未先行以零用金代墊貨款，依規定
    不得由被告支領，而應由證人甲○○直接通知廠商前來領款等情，已如前述，是
    被告既未以零用金先行墊付前開四筆款項，依規定其即無領取前開四筆款項之權
    源，被告為取得前開款項以供周轉，竟利用承辦零星採購業務請款之機會，於職
    務上所製作之黏貼憑證上，虛偽登載款付甲○○之字樣，表示其已預先代墊貨款
    之意思，持向證人甲○○請款，致證人甲○○陷於錯誤，未通知前鎮廣告設計刻
    印社人員前來領款，而將之直接交付予被告，顯見被告取得前開四筆款項，乃係
    經由詐欺即非法之方式取得，自非屬合法持有，是核被告所為，應係犯貪污治罪
    條例第五條第一項第二款之利用職務上之機會詐取財物罪、刑法第二百十六條、
    第二百十三條行使公務員登載不實之公文書罪，公訴人漏未斟酌此點，而認被告
    所犯係貪污治罪條例第六條第一項第三款之侵占職務上持有非公用私有財物罪，
    尚有未洽，惟其基本社會事實同一，本院自應予審理，並變更其起訴法條。又被
    告明知為不實之事項而登載於職務上所掌之公文書，進而持以行使，其登載不實
    之低度行為應為行使之高度行使所吸收，不另論罪。又被告先後多次詐取財物及
    行使公務員登載不實之公文書之行為，時間緊接，所犯各係構成要件相同之罪，
    顯係基於概括犯意反覆為之，為連續犯，應各依刑法第五十六條論以一罪，並加
    重其刑。又被告所犯前開二罪，有方法結果之牽連關係，應從一重之利用職務上
    之機會詐取財物罪論處。又被告貪污所得之財物為一萬一千六百七十一元，在五
    萬元以下，且被告犯罪情節輕微，應依貪污治罪條例第十二條第一項規定，減輕
    其刑。且被告於案發後，於偵查中自白犯罪，並自動繳交全部所得財物，有偵訊
    筆錄附卷可按，並經證人戊○○、己○○證述在卷，應依貪污治罪條例第八條第
    二項規定遞減輕其刑。又被告同時有刑之加重減輕事由，應依刑法第七十一條第
    一項規定先加後減之。公訴人雖僅就被告利用職務上之機會詐取財物之犯行提起
    公訴，然檢察官就犯罪事實一部起訴者，其效力及於全部，本件被告行使公務員
    登載不實之公文書部分之犯罪事實，與前揭論罪科刑之利用職務上之機會詐取財
    物罪部分，有牽連犯之關係，已如前述，本院自應就屬裁判上一罪之行使公務員
    登載不實之公文書部分一併加以裁判。爰審酌被告身為依法從事公務之人員，不
    知表率守法，竟圖牟私利，製作不實之黏貼憑證以詐領公款，足以生損害於南區
    職訓中心及前鎮廣告設計刻印社，且犯後未能坦認犯行，態度難謂良好，惟念其
    詐得金額僅一萬一千六百七十一元，情節尚非嚴重，並已全數歸還等一切情狀，
    量處如主文所示之刑，並依貪污治罪條例第十七條規定併予宣告褫奪公權二年，
    以資懲戒。
四、公訴意旨另以：被告丁○○係南區職訓中心助理訓練師，負責辦理南區職訓中心
    零星採購等業務，並保管南區職訓中心出納人員自週轉零用金項下提撥之二萬元
    零用金，以供行政事務之臨時支出之用，為依據法令從事公務之人員，其明知所
    保管之零用金不可使用在與行政業務無關之私人事項上，竟仍基於意圖為自己不
    法所有之概括犯意，自八十九年十一月間某日起，連續挪用所保管之零用金，以
    支付與不知情長官之私人餐敘費用，而侵占公用財物多次，因認被告涉有貪污治
    罪條例第四條第一項第一款之侵占公有財物罪嫌。
五、按犯罪事實應依證據認定，無證據不得推定其犯罪事實，刑事訴訟法第一百五十
    四條定有明文。又按被告之自白，不得作為有罪判決之唯一證據，仍應調查其他
    必要之證據，以察其是否與事實相符，刑事訴訟法第一百五十六條第二項定有明
    文。其立法目的在以補強證據之存在，藉以限制合法自白在證據上之價值，俾發
    現實質的真實。即使被告之自白出於任意性，然若別無其他補強證據足以擔保其
    自白與事實相符，該自白仍非刑事訴訟法上得據之為認定被告犯罪之唯一證據，
    當不得單憑此而為被告不利之認定。而所謂補強證據，則指除該自白或不利於己
    之陳述本身之外，其他足以證明自白之犯罪事實確具有相當程度真實性之證據而
    言。雖所補強者，非以事實之全部為必要，但亦須因補強證據與自白之相互利用
    ，足使犯罪事實獲得確信者，始足當之，最高法院九十一年度台上字第四八七五
    號裁判可資參照。
六、本件公訴人認被告涉有侵占公有財物之罪嫌，係以被告於偵查中之自白為其依據
    。訊據被告則堅詞否認有何公訴人所指此部分之犯行，辯稱：伊在偵訊中是聽錯
    檢察官的問題而回答錯了，伊有保管二萬元的零用金及主任的特支費二萬元，伊
    是用主任的特支費去支付主任的餐敘費用，並不是用所保管的零用金去支付的等
    語。經查，被告雖於警訊及偵查中自白：「我並沒有如期支付上述三筆款項給己○○，所以前鎮刻印社才會將上述三筆費用列為應收帳款。因我本身有保管兩萬
    元的零用金，有時候我與南區職訓中心前主任孫顯銘及上級直屬長官餐敘時之費
    用，會用我保管的零用金來支付且無法報銷，所以才會將上述三筆刻印費用之款
    項向甲○○領取歸墊已花用的零用金部分。」（見九十一年十月二十三日調查局
    筆錄）、「因為我在業務上有保管二萬元的零用金，以作為臨時業務上的使用，
    後來因為孫顯銘主任特支費不足，有餐敘時要我去處理費用，所以我就拿這二萬
    元的零用金去墊付，所以請了這些印章的錢就沒辦法先付。」等語不諱（見九十
    二年年度他字第一０八號偵查卷九十二年一月二十一日訊問筆錄），惟此業為被
    告於本院審理中否認，並以前開情詞置辯，是被告之供述前後不一，已有瑕疵可
    指；且本件除被告之自白外，並無其他任何補強證據足供擔保其自白與事實相符
    ，揆諸前開法條規定及判決意旨，自不得僅以被告之自白，據為認定被告犯罪之
    唯一證據。此外，本院復查無其他積極證據，足認被告確有公訴人所指此部分之
    犯行，惟公訴意旨認此部分與前接論罪科刑之利用職務上之機會詐取財物間，有
    連續犯之關係，屬裁判上之一罪，爰不另為無罪之諭知。
據上論結，應依刑事訴訟法第二百九十九條第一項前段、第三百條，貪污治罪條例第
五條第一項第二款、第八條第二項、第十二條第一項、第十七條，刑法第十一條、第
五十六條、第二百十六條、第二百十三條、第五十五條、第三十七條第二項，判決如
主文。
本案經檢察官陳永章到庭執行職務。
中      華      民      國    九十二    年      六      月     二十     日
                                  臺灣高雄地方法院刑事庭
                                      法  官    曾  淑  娟
右正本證明與原本無異。
如不服本判決，應於判決送達後十日內，向本院提出上訴狀。
                                      書記官    呂  怜  勳
中      華      民      國    九十二    年      六      月     二十     日
附錄本判決論罪科刑法條：
貪污治罪條例第五條
有下列行為之一者，處七年以上有期徒刑，得併科新台幣六千萬元以下罰金：
一  意圖得利，擅提或截留公款或違背法令收募稅捐或公債者。
二  利用職務上之機會，詐取財物者。
三  對於職務上之行為，要求、期約或收受賄賂或其他不正利益者。
前項第一款及第二款之未遂犯罰之。


司法院資訊處製作；財團法人民間司法改革基金會備份。
